臺灣雲林地方法院協商程序宣示判決筆錄
公　訴　人　臺灣雲林地方法院檢察署檢察官
被　　　告　陳南港
指定辯護人　本院公設辯護人許俊雄
上列被告因違反毒品危害防制條例案件，經檢察官提起公訴（99
年度毒偵字第1665號），並聲請法院改依協商程序而為判決，本
院認為適當，同意由受命法官獨任進行協商判決程序，於中華民
國100 年2 月9 日下午4 時45分在本院第一法庭宣示判決，以代
判決書，出席職員如下：
　　法　官　鍾世芬
　　書記官　王雪招
　　通　譯　沈民堯
法官起立朗讀判決主文、犯罪事實要旨、處罰條文並告知上訴限
制、期間及提出上訴狀之法院，且諭知記載其內容：
一、主文：
    陳南港施用第一級毒品，累犯，處有期徒刑壹年；又施用第
    二級毒品，累犯，處有期徒刑肆月，扣案之吸食器壹組、玻
    璃球壹個及殘渣夾鏈袋壹個，均沒收。應執行有期徒刑壹年
    壹月，扣案之吸食器壹組、玻璃球壹個及殘渣夾鏈袋壹個，
    均沒收。
二、犯罪事實要旨：
    陳南港於民國89年間，因施用第二級毒品案件，經本院於89
    年1 月5 日以89年度毒聲字第16號裁定送觀察、勒戒後，認
    有繼續施用毒品之傾向，再經本院於89年1 月31日以89年度
    毒聲字第147 號裁定令入戒治處所施以強制戒治，嗣經停止
    戒治及撤銷停止戒治，於92年1 月15日執行完畢釋放出所，
    並經臺灣雲林地方法院檢察署檢察官於92年2 月12日以92年
    度戒毒偵字第7 號為不起訴處分確定。另於83年間，因違反
    麻醉藥品管理條例等案件，經本院以83年度訴字第360 號判
    決分別判處有期徒刑5 年2 月（下稱案）、1 年（下稱
    案）、8 月（下稱案），並經定應執行刑為有期徒刑6 年
    ，嗣提起上訴，經臺灣高等法院臺南分院於83年12月4 日，
    以83年度上訴字第2182號判決駁回上訴確定，於87年6 月2
    日因縮刑假釋出監，所餘刑期交付保護管束。惟於假釋期間
    內之84年間，再因違反麻醉藥品管理條例案件，經本院於84
    年4 月10日，以84年度易字第156 號判決判處有期徒刑8 月
    （下稱案）確定，前揭假釋乃經撤銷；又於93年間，因連
    續施用第一級毒品案件，經本院於93年12月17日，以93年度
    訴字第286 號判決判處有期徒刑1 年（下稱案）確定；復
    於95年間，因偽證案件，經本院於95年6 月5 日，以95年度
    訴字第262 號判決判處有期徒刑7 月（下稱案）確定；嗣
    因中華民國九十六年罪犯減刑條例施行，前揭至之罪乃
    經本院於96年9 月7 日以96年度聲減字第1114號裁定均減其
    宣告刑至2 分之1 ，併分別就減刑後之案部分與不予
    減刑之案部分定應執行刑有期徒刑5 年6 月（原撤銷假釋
    殘刑為2 年11月又7 日，減刑後殘刑為1 年10月又7 日），
    復與案之罪接續執行，於94年3 月29日入監執行，並於
    97年4 月19日縮刑期滿執行完畢。猶不思警惕，於前開強制
    戒治處分執行完畢釋放後，5 年內再犯施用毒品案件，並經
    法院判處罪刑確定後，復基於施用第一級毒品海洛因之犯意
    ，於99年11月20日下午6 時許，在雲林縣林內鄉○○村○○
    路13-4號租屋處，以將海洛因粉末滲入香菸內點燃後吸食煙
    霧之方式，施用第一級毒品海洛因1 次。另基於施用第二級
    毒品甲基安非他命之犯意，於同年11月21日晚上7 、8 時許
    ，在前揭租屋處，以將第二級毒品甲基安非他命置於玻璃球
    內再用火燒烤後吸食煙霧之方式，施用第二級毒品甲基安非
    他命1 次。嗣於同年11月22日上午8 時30分許，為警持本院
    核發之搜索票，在陳南港之前揭租屋處扣得其所有供其施用
    第二級毒品甲基安非他命之吸食器1 組、玻璃球1 個、殘渣
    夾鍊袋1 個等物，並徵得其同意後採尿送驗，結果呈可待因
    、嗎啡、安非他命及甲基安非他命陽性反應，始悉上情。
三、處罰條文：
    毒品危害防制條例第10條第1 項、第2 項，刑法第11條前段
    、第47條第1 項、第38條第1 項第2 款、第51條第5 款。
四、協商判決原則上不得上訴。但有刑事訴訟法第455 條之4 第
    1 項第1 款「於本訊問程序終結前，被告撤銷協商合意或檢
    察官撤回協商聲請者」；第2 款「被告協商之意思非出於自
    由意志者」；第4 款「被告所犯之罪非第455 條之2 第1 項
    所得以協商判決者」；第6 款「被告有其他較重之裁判上一
    罪之犯罪事實者」；第7 款「法院認應諭知免刑或免訴、不
    受理者」等情形之一，或協商判決違反同條第2 項「法院應
    於協商合意範圍內為判決；法院為協商判決所科之刑，以宣
    告緩刑或二年以下有期徒刑、拘役或罰金為限」等規定者（
    以上均簡稱但書情形），不在此限（即有但書情形，依法仍
    得上訴）。
五、本件如有上述但書情形，且不服本判決時，得自收受宣示判
    決筆錄送達之日起十日內，向本院提出上訴狀（須附繕本）
    ，上訴於第二審法院。
六、依據刑事訴訟法第455 條之9 之規定，作成本宣示判決筆錄
    ，以代判決書。
中    華    民    國   100    年    2     月    9     日
                  臺灣雲林地方法院刑事第七庭
                          書記官  王雪招
                          法  官  鍾世芬
以上正本證明與原本無異。
                          書記官  王雪招
中    華    民    國   100    年    2     月    9     日
附錄本件論罪科刑法條全文：
毒品危害防制條例第10條
施用第一級毒品者，處 6 月以上 5 年以下有期徒刑。
施用第二級毒品者，處 3 年以下有期徒刑。